臺灣臺南地方法院交通事件裁定　　　　95年度交聲字第1026號
移送機關　　交通部公路總局嘉義區監理所麻豆監理站
受處分人
即異議人　　甲○○
上列受處分人因違反道路交通管理處罰條例案件，對於交通部公
路總局嘉義區監理所麻豆監理站民國95年10月26日所為之裁決處
分（處分案號：麻監裁罰字第裁75-L00000000號），聲明異議，
本院裁定如下：
    主  文
原處分撤銷。
異議人不罰。
    理  由
一、本件聲明異議意旨略以：受處分人即異議人甲○○被警舉發
    ，於民國95年9月9日9時10分，駕駛牌照號碼1266-JD號自小
    客車，在嘉義縣159線福德路口「闖紅燈」，經麻豆監理站
    於95年10月26日依道路交通管理處罰條例第53條第1項、第
    63條第1項第3款之規定，以上開裁決書裁處異議人罰鍰新臺
    幣2千7百元，並記違規點數3點。惟異議人並沒有違規行駛
    ，該員警執勤不當，在當時行駛時，前1台車為當地附近人
    士，深知附近有警員執勤，更加不可能違規，時異議人與前
    台車行駛確實仍綠燈，並無闖紅燈，為此聲明異議。
二、按汽車駕駛人，行經有燈光號誌管制之交岔路口闖紅燈者，
    處新臺幣1千8百元以上5千4百元以下罰鍰，並記違規點數3
    點，道路交通管理處罰條例第53條第1項及第63條第1項第3
    款定有明文。經查受處分人即異議人甲○○被警舉發於95年
    9月9日9時10分，駕駛牌照號碼1266-JD號自小客車，在嘉義
    縣159線福德路口「闖紅燈」，固有嘉義縣警察局95年9月9
    日嘉縣警交字第L00000000號舉發違反道路交通管理事件單
    （下稱舉發單）附卷可稽。又本件之舉發警員即證人陳祺財
    於本院96年1月4日調查時雖證稱：在還沒開罰單之前，有看
    到異議人駕駛小客車行駛嘉義往北港的159線道路，由東往
    西行駛，當時其站在159線與福德路口（位處嘉義縣新港鄉
     ）西邊約150公尺的地方，可看清路口路口的燈號，所以能
    看清楚異議人闖紅燈，因取締交通違規一般都在路口比較遠
    的地方不影響交通流量與取締的地點執行，所以不在交岔路
    口附近執行云云。惟查證人陳祺財上開所證異議人闖紅燈乙
    節，業據異議人當庭否認，且證人陳祺財係在上開路口附近
    執勤，而遠在上開路口西邊約150公尺處執勤，因燈號之變
    換極快，於異議人通過路口至證人執勤處，已有數秒之間隔
    ，自易引起彼此爭執。又異議人於被舉發當時即表示未闖紅
    燈，並拒絕在舉發單上簽名，有證人陳祺財於舉發單上記載
    「拒簽」二字可稽，且證人陳祺財當時亦未拍照或攝影存證
    ，復無法提出其他證據以證明其舉發屬實，自不得認異議人
    有闖紅燈之事實。本件尚難證明異議人有闖紅燈之交通違規
    行為，自不得對其處罰。
三、綜上所述，異議人之異議為有理由。臺南監理站對異議人為
    上開裁罰之處分，於法尚有未合，應由本院裁定將原處分撤
    銷，並另為異議人不罰之諭知，以資適法。
四、據上論斷，應依道路交通管理處罰條例第87條第2項，道路
    交通案件處理辦法第20條前段，裁定如主文。
中　　華　　民　　國　　96　　年　　7　　月　　25 　　日
　　　             交通法庭   法　官　林勝利
以上正本證明與原本無異。
如不服本裁定應於送達後5日內向本院提出抗告狀。
    　　　　　　　　　　　　　書記官　陳金堂
中　　華　　民　　國　　96　　年　　7　　月　　25 　　日
